最高法院刑事判決　　　　　　　九十四年度台上字第一五四號
　　上　訴　人　甲○○
　　　　　　　　　　　　號
　　　　　　　　　　　　（另案在台灣台中監獄執行中）
　　選任辯護人　李仲景律師
上列上訴人因違反槍砲彈藥刀械管制條例案件，不服台灣高等法
院台中分院中華民國九十三年九月三十日第二審判決（九十三年
度上訴字第九八八號，起訴案號：台灣台中地方法院檢察署九十
二年度偵字第七六一二、一二０四九號），提起上訴，本院判決
如下：
    主  文
原判決撤銷，發回台灣高等法院台中分院。
　　理　由
本件原判決認定上訴人甲○○未經許可，於不詳時地持有如原判
決附表（下稱附表）所示具殺傷力之衝鋒槍、步槍、手槍、子彈
、槍枝之主要組成零件、改造手槍，嗣於民國九十二年三月八日
晚上十時許，在台中市○○區○○路一八三號附近之停車場內與
天道盟鷹中會之綽號「奶妹」之不詳姓名男子等人發生爭吵時，
將附表一、二所示之以色列制式沙漠之鷹手槍、具殺傷力之制式
三五七左輪手槍、迷你烏玆衝鋒槍內均裝填子彈分別交付張有志
、林俊榮、曾贊元、何明蔚（其等四人均已由原審判處罪刑）等
人持有，以備械鬥，事後未發生械鬥，上訴人乃將前揭槍彈委託
張有志、林俊榮、曾贊元代為藏放。嗣分別於附表所示時間、地
點，為警查獲等情，因而撤銷第一審諭知上訴人無罪之判決，改
判依想像競合犯從一重論處上訴人甲○○未經許可持有衝鋒槍、
步槍、手槍罪刑，固非無見。
惟查(一)法院對於未經起訴之犯罪，除與已起訴之犯罪有審判不可
分之情形外，不得加以審判，所謂審判不可分者，係指未起訴之
犯罪事實，屬於已起訴犯罪事實之一部，其起訴之效力及於犯罪
事實之全部者而言。本件公訴意旨指上訴人無故持有手槍、衝鋒
槍、步槍及各式子彈；並認上訴人所為係犯槍砲彈藥刀械管制條
例第七條第四項、第十二條第四項之罪。但原審除認定上訴人持
有槍、彈之外，另認上訴人同時持有槍枝之主要組成零件；於理
由中亦說明上訴人另犯同條例第十三條第四項之未經許可持有槍
砲之主要組成零件罪。上開未經許可持有槍砲之主要組成零件罪
，既未經起訴事實加以敘明，原審未說明併加審判之理由，自非
適法。(二)按槍砲彈藥刀械管制條例第十八條第四項明定：犯本條
例之罪，於偵查或審判中自白，並供述全部槍砲、彈藥、刀械之
來源及去向，因而查獲者，減輕或免除其刑。則寄藏槍、彈之人
供述全部槍砲、彈藥、刀械之來源及去向，因而破獲者，既得以
減輕或免除其刑之寬典，為擔保其等供述之真實性，尤應有足以
令人確信其陳述為真實之補強證據。查原審係依憑證人張有志、
林俊榮、曾贊元於警詢、初次偵查及第一審法院羈押訊問中之供
述為論罪科刑之依據；但上開證人事後已否認先前所供為真實。
是上開證人於警詢、初次偵查及第一審法院羈押訊問中之供述是
否為真實，即待調查其他證據，以資補強，原審未調查其他證據
，遽行判決，調查職責，尚有未盡。上訴意旨指摘原判決不當，
尚非全無理由，應認有撤銷發回更審之原因。
據上論結，應依刑事訴訟法第三百九十七條、第四百零一條，判
決如主文。
中　　華　　民　　國　九十四　年　　一　　月　 十三 　日
                      最高法院刑事第七庭
                          審判長法官  莊　登　照
                                法官  洪　明　輝
                                法官  黃　一　鑫
                                法官  魏　新　和
                                法官  林　秀　夫
      本件正本證明與原本無異
                                      書  記  官
中　　華　　民　　國　九十四　年　　一　　月　 二十 　日
                                                      Ｌ
